【裁判字號】    97,交聲,330
【裁判日期】    970627
【裁判案由】    交管條例聲異
【裁判全文】
臺灣板橋地方法院交通事件裁定         97年度交聲字第330號
原處分機關  交通部公路總局臺北區監理所蘆洲監理站
異  議  人
即受處分人  甲○○
上列受處分人因違反道路交通管理處罰條例事件，對於交通部公
路總局臺北區監理所蘆洲監理站中華民國97年1 月11日所為之處
分（原處分案號：北監蘆字第裁46-1AB498790號），聲明異議，
本院裁定如下：
    主  文
異議駁回。
    理  由
一、按道路交通管理處罰條例所稱之汽車，包括機器腳踏車，道
    路交通管理處罰條例第3 條第8 款已有明定。次按汽車駕駛
    人停車時，有在設有禁止停車標誌之處所停車之情形者，處
    新臺幣（下同）六百元以上一千二百元以下罰鍰，道路交通
    管理處罰條例第56條第1 項第4 款定有明文。
二、本件異議人即受處分人甲○○於民國96年2 月15日下午3 時
    13分許，將其所有之車牌號碼P8J-636 號重型機車，停放在
    臺北市○○區○○街100 號設有禁止停車標誌之處所，經臺
    北市停車管理處交通助理員拍照採證後製單逕行舉發，原處
    分機關乃依道路交通管理處罰條例第56條第1 項第4 款、違
    反道路交通管理事件統一裁罰基準及處理細則第44條規定，
    裁處受處分人罰鍰一千二百元。
三、異議人於異議狀中固坦承有將其所有之前述車牌號碼P8J-63
    6 號重型機車於上揭時、地停車之事實，惟辯稱：伊所有之
    機車停放之處所，並未有道路交通管理處罰條例第56條第1
    項第4 款所定之設有禁止停車標誌情形云云，並提出其所拍
    攝之現場照片二幀為證。然查，異議人所有之前揭重型機車
    於上開時間，停車在臺北市○○區○○街100 號前之事實，
    業據異議人自承在卷，並有臺北市停車管理處交通助理員所
    拍攝之採證照片二幀附卷可證，又上址路段之騎樓、人行道
    係設有禁止停車標誌之處所，亦有臺北市停車管理處97年3
    月19日北市停四字第09731313600 號函送之手繪現場簡圖一
    件、照片十幀附卷可稽，是異議人確有前開違規事實，已可
    認定。異議人仍執前詞置辯，提出自行拍攝之現場照片二幀
    為證，不思其停車位置已屬人行道之範圍，更無視該處所設
    置之騎樓、人行道禁止停車之標誌，顯不足採，本件事證明
    確，異議人確有將其所有之上開車牌號碼之重型機車於上述
    時間在設有禁止停車標誌之處所停車之違規事實，洵堪認定
    。從而原處分機關依違反道路交通管理處罰條例第56條第1
    項第4 款、違反道路交通管理事件統一裁罰基準表之規定，
    裁處受處分人罰鍰一千二百元，核無違誤。本件聲明異議為
    無理由，應予駁回。
據上論斷，應依道路交通案件處理辦法第19條，裁定如主文。
中    華    民    國    97    年    6     月    27    日
                    交通法庭    法  官  張江澤
以上正本證明與原本無異。
如不服本裁定，應於送達後5日內，向本院提出抗告狀。
                                書記官  林怡秀
中    華    民    國    97    年    6     月    27    日


司法院資訊處製作；財團法人民間司法改革基金會備份。
